【裁判字號】    89,訴,2699
【裁判日期】    900430
【裁判案由】    損害賠償
【裁判全文】
臺灣高雄地方法院民事判決  八十九年度訴字第二六九九號
    原      告    甲○○○
    原      告    己○○
    原      告    丁○○
    原      告    丙○○
    原      告    乙○○
    原      告    戊○○
    原告兼右四人  庚○○
    法定代理人    辛○○
    法定代理人    癸○○
    訴訟代理人    壬○○
右當事人間請求損害賠償事件，本院判決如左：
    主    文
原告之訴及假執行之聲請均駁回。
訴訟費用由原告負擔。
    事      實
甲  原告方面：
一、聲明：
  （一）被告應連帶給付原告甲○○○新台幣（下同）四十七萬二千二百五十元及自
        起訴狀繕本送達之翌日起至清償日止按年息百分之五計算之利息。
  （二）被告應連帶給付原告己○○八萬一千元，及自起訴狀繕本送達之翌日起至清
        償日止按年息百分之五計算之利息。
  （三）被告應連帶給付原告庚○○、丁○○、乙○○、丙○○、戊○○四十七萬二
        千二百五十元，及自起訴狀繕本送達之翌日起至清償日止按年息百分之五計
        算之利息。
  （四）訴訟費用由被告負擔。
  （五）願供擔保請准宣告假執行。
二、陳述：
  （一）按因不備訴之追加要件而駁回其追加之裁定確定者，原告得於該裁定確定後
        十日內聲請法院就該追加之訴為審判，民事訴訟法第二百五十八條第二項定
        有明文。本件於鈞院八十九年度重訴字第五二四號損害賠償事件審理中，追
        加起訴經裁定駁回確定在案，爰依民事訴訟法第二百五十八條第二項規定聲
        請鈞院就該追加之訴為審判。
  （二）本件被害人李進欽、張永鑑、洪武賓三人生前受僱於承攬人即被告鉅成興業
        有限公司（以下簡稱鉅成公司），其事業單位為被告中國石油股份有限公司
        （以下簡稱被告中油公司），被害人等於民國八十八年十一月二十二日在被
        告中油公司大林煉油廠清理Ｄ３０８號油槽時因爆炸起火而死亡，均係因遭
        遇職業災害而死亡，被害人等之雇主鉅成公司依勞動基準法第五十九條第一
        項第四款應給付被害人李進欽之母甲○○○、張永鑑之母己○○、洪武賓之
        配偶庚○○及子女丁○○、乙○○、丙○○、戊○○等人五個月平均工資之
        喪葬費及四十個月平均工資之死亡補償，又被告中油公司為本件事業單位，
        依勞工安全衛生法第十六條規定應與被告鉅成公司負連帶補償責任。因被害
        人等係按日計酬之工人，其平均工資計算標準依行政院勞工委員會八十九年
        二月十六日台八十九勞動二字第０００五五九八號函說明認為：依勞動基準
        法第二條第四款規定計算所得金額乘以三十為其一個月之平均工資。亦即被
        害人等每日工資為九百元，乘以三十其一個月之平均工資應為二萬七千元，
        惟被告鉅成工資對被害人李進欽、洪武賓二人部分均以一萬六千五百元計算
        其一個月之平均工資，對被害人張永鑑部分則以二萬五千二百元計算其一個
        月之平均工資，致被害人李進欽、洪武賓之遺屬所領喪葬費及死亡補償短少
        四十七萬二千二百五十元（計算式：《00000－00000》＊４５＝
        ４７２２５０）、被害人張永鑑遺屬所領短少八萬一千元（計算式：《00
        000－00000》＊４５＝８１０００），原告爰依勞動基準法第五十
        九條第一項第四款、勞工安全衛生法第十六條規定向被告請求連帶補償如訴
        之聲明第一、二、三項所示金額。
  （三）對被告答辯之陳述：
    １依勞工安全衛生法第十六條規定，事業單位即被告中油公司應與被告鉅成公司
      就本件職業災害補償負連帶責任，雖被告中油公司抗辯其於本件工程施工前已
      向中國產物保險公司為雇主投保雇主意外責任險，受益人為被告中油公司，本
      件職災事故發生後，中國產物保險公司已分別給付被害人家屬即原告等各一百
      萬元之保險金，依勞動基準法第五十九條但書規定，如同一事故，依勞工保險
      條例或其他法令規定，已由雇主支付費用補償者，雇主得予以抵充之，又依內
      政部七十四年八月十日（７４）台內勞字第三二八五四八號、七十四年八月二
      十二日（７４）台內勞字第三三七四五二號函釋均認為若由雇主負擔保險費者
      ，其所得之保險給付，亦得抵充職業災害補償費，故中國產物保險公司所為之
      一百萬元保險給付，被告鉅成公司得主張抵充之云云。惟查，上開保險費並非
      由雇主即被告鉅成公司負擔，而係由被告中油公司負擔，自無適用上開內政部
      函示予以抵充之理，被告中油公司之抗辯並無理由。
    ２本件職災事故係被告中油公司將其油槽油泥清除工作交付被告鉅成公司承攬，
      因工作場所之安全設備不足以及人員管理不善所引致，除被告鉅成公司對此職
      災事故難辭其咎外，被告中油公司對於其所提供之工作場所未能提供符合標準
      之必要安全衛生設備，或採取必要之措施，亦違反勞工安全衛生法第五條第一
      項第二款、第二項、第十七條第一項、第十八條第一項第二款、第三款、第四
      款、勞動基準法第六十三條第一項規定，依民法第一百八十四條第二項規定，
      事業單位即被告中油公司違反上開保護他人之法律，原告等得依民法第一百九
      十二條、第一百九十四條規定，請求被告中油公司負損害賠償責任，而被告中
      油公司就系爭工程向中國產物保險公司投保雇主意外責任險，受益人為被告中
      油公司，經被告中油公司同意下，由中國產物保險公司以該保險金額先行理賠
      被害人等各一百萬元，以照顧其家屬之生活，可見該一百萬元保險金之性質係
      賠償原告之損害賠償金，而非勞動基準法第五十九條所定之喪葬費及死亡補償
      ，故被告中油公司主張扣抵為無理由。
三、證據：提出行政院勞工委員會台八十九勞動二字第０００五五九八號函、高雄市
    政府勞資爭議調解委員會高市調解字第五０三－一號函及所附調解紀錄、有限公
    司變更登記事項卡各一件為證。
乙、被告方面：
一、被告鉅成公司方面：
  （一）聲明：駁回原告之訴及假執行之聲請，如受不利判決願供擔保請准宣告免予
        假執行。
  （二）陳述：
    １被告鉅成公司於八十八年十一月間承攬被告中油公司之「大林廠陸運組油槽人
      工清洗工作」，負責該公司大林廠編號Ｄ３０８油槽清洗工程，並簽有工程合
      約一份，於同年月二十二日中午十一時四十七分，該油槽突然發生爆炸及大火
      ，導致槽頂蓋變形，油槽外表油漆脫落斑痕，且冒出濃煙等情況，並致當時負
      責清理油槽之鉅成公司作業工人即被害人李進欽、張永鑑、丁○○等人死亡。
      被告鉅成公司為表示雇主之誠意，於事發當日即分別向被害人遺屬即原告致贈
      慰問金各三萬元，事發後二日即十一月二十四日，並再各致贈十萬元喪葬費用
      ，之後，更竭力取得被告中油公司同意，向中國產物保險公司請領各一百萬元
      之意外責任保險金，並給付職災死亡撫恤金七十四餘萬元不等之金額，職故被
      害人三人之遺屬已分別獲得一百八十餘萬元至二百二十九餘萬元不等之補償。
    ２被害人李進欽、張永鑑、丁○○等人均係臨時按日計酬之工人，日薪為一千三
      百元，加班費二百元，經高雄市政府勞工局函釋，其三人月平均工資為二萬七
      千元，應付職業災害補償為四十五個月，共計一百二十一萬五千元。本件工程
      於施工前被告中油公司投保雇主意外責任險，要保人及受益人為中油公司大林
      煉油廠及所屬分支單位，被保險人為要保人發包之各項營繕工程之承包商及分
      包商（即被告鉅成公司），又本件職災事故發生後，中國產物保險公司已分別
      給付被害人遺屬即原告一百萬元，依勞動基準法第五十九、六十條規定及內政
      部函釋認為雇主意外責任顯得抵充職業災害補償費，被告間既屬事業單位與承
      包商之關係，應負連帶補償責任，則上開保險費不論由何家公司負擔，均得抵
      充之。
  （三）證據：提出職災死亡補助費明細、補償計算、工程合約、合約單價表、勞工
        保險現金給付收據、協議書、台北縣政府八十九年四月十日八九北府勞動字
        第一０八二０五號函各一份、中國產物保險公司八十九年一月十九日中產（
        ８９）意理字第８８ＥＰＬＬ０４１號函三份、雇主意外責任保險單、保險
        通知單、出險通知單各一份、證明書七紙等件為證。
二、被告中油公司方面：
  （一）聲明：駁回原告之訴及假執行之聲請，如受不利判決願供擔保請准宣告免予
        假執行。
  （二）陳述：
    １按勞工安全衛生法第十六條固規定原事業單位與承攬人應就職業災害補償負連
      帶責任，然勞動基準法第五十九條但書亦規定，如同一事故，依勞工保險條例
      或其他法令規定，已由雇主支付費用補償者，雇主得予以抵充之，依內政部七
      十四年八月十日台內勞字第三二八五四八號、七十四年八月二十二日台內勞字
      第三三七四五二號函釋，若由雇主負擔保險費者，其所得之保險給付，亦得抵
      充職業災害補償費。經查本件工程施工前，被告中油公司即向中國產物保險股
      份有限公司為雇主投保雇主意外責任險，受益人為被告中油公司，而本件職災
      事故發生後，被告中油公司同意將中國產物保險公司對Ｄ３０８油槽之雇主意
      外責任險理賠之保險金，被害人各一百萬元，由被害人家屬領取，以作為對被
      害人之死亡補償，雇主即被告鉅成公司亦得以之抵充職災補償費，而被告中油
      公司已為補償之金額，遠逾原告所請求之職災補償金額，故原告之請求並無理
      由。
    ２原告與雇主即被告鉅成公司無法就撫恤金賠償達成和解，嗣至八十九年六月十
      四日才提起損害賠償訴訟，仍由鈞院憲股審理中，目前責任歸屬仍不明確，被
      告中油公司至今均認並無過失，又其為國營事業，須受立法院、審計部監督，
      不可能在責任不明確之情況下為賠償，是保險公司所為之一百萬元保險給付實
      為補償而非賠償性質，又基於民法連帶債務之規定，連帶債務人中之一人為清
      償而債務消滅者，他債務人亦同免其責任，而上開保險給付金額顯已逾原告請
      求之補償金額，被告鉅成公司因被告中油公司之清償而免其責任，從而原告之
      請求亦無理由。
  （三）證據：提出中國產物保險公司雇主意外責任保險單、特約條款、高雄市政府
        勞資爭議調解紀錄及協議書各一份為證。
丙、本院依職權調閱八十九年重訴字第五二四號卷證。
    理    由
一、按因不備訴之追加要件而駁回其追加之裁定確定者，原告得於該裁定確定後十日
    內聲請法院就該追加之訴為審判，民事訴訟法第二百五十八條第二項定有明文。
    本件係原告於本院八十九年度重訴字第五二四號損害賠償事件審理中，追加起訴
    經裁定駁回確定在案，原告遵期於該裁定確定後十日內聲請本院就該追加之新訴
    為審判，應予准許，合先敘明。
二、原告起訴主張：被告鉅成公司於八十八年十一月間承攬被告中油公司之「大林廠
    陸運組油槽人工清洗工作」，負責該公司大林廠編號Ｄ３０８油槽清洗工程，並
    簽有工程合約一份，於同年月二十二日中午十一時四十七分，該油槽突然發生爆
    炸及大火，導致槽頂蓋變形，油槽外表油漆脫落斑痕，且冒出濃煙等情況，並致
    當時負責清理油槽之鉅成公司作業工人即被害人李進欽、張永鑑、丁○○等人死
    亡。被害人等生前受僱於被告鉅成公司，採按日計酬方式計算工資，被告中油公
    司為其事業單位，被害人等均係因遭遇職業災害而死亡，被告鉅成公司依勞動基
    準法第五十九條第一項第四款應給付被害人李進欽之母甲○○○、張永鑑之母己○○、洪武賓之配偶庚○○及子女丁○○、乙○○、丙○○、戊○○等人五個月
    平均工資之喪葬費及四十個月平均工資之死亡補償，又被告中油公司為本件事業
    單位，依勞工安全衛生法第十六條規定應與被告鉅成公司負連帶補償責任。因被
    害人等係按日計酬之工人，其平均工資計算標準依行政院勞工委員會八十九年二
    月十六日台八十九勞動二字第０００五五九八號函說明認為：依勞動基準法第二
    條第四款規定計算所得金額乘以三十為其一個月之平均工資。亦即被害人等每日
    工資為九百元，乘以三十其一個月之平均工資應為二萬七千元，惟被告鉅成工資
    對被害人李進欽、洪武賓二人部分均以一萬六千五百元計算其一個月之平均工資
    ，對被害人張永鑑部分則以二萬五千二百元計算其一個月之平均工資，致被害人
    李進欽、洪武賓之遺屬所領喪葬費及死亡補償短少四十七萬二千二百五十元（計
    算式：《00000－00000》＊４５＝４７２２５０）、被害人張永鑑遺
    屬所領短少八萬一千元（計算式：《00000－00000》＊４５＝８１０
    ００），原告爰依勞動基準法第五十九條第一項第四款、勞工安全衛生法第十六
    條規定向被告請求連帶補償如訴之聲明第一、二、三項所示金額等語。
三、被告鉅成公司則抗辯稱：事發當日其為表示雇主之誠意，即分別向被害人等之遺
    屬即原告致贈慰問金各三萬元，事發後二日即十一月二十四日，並再各致贈十萬
    元喪葬費用，之後，更竭力取得被告中油公司同意，向中國產物保險公司請領各
    一百萬元之意外責任保險金，並給付職災死亡撫恤金七十四餘萬元不等之金額，
    職故被害人三人之遺屬即原告已分別獲得一百八十餘萬元至二百二十九餘萬元不
    等之補償。被害人李進欽、張永鑑、丁○○等人均係臨時按日計酬之工人，日薪
    為一千三百元，加班費二百元，經高雄市政府勞工局函釋，其三人月平均工資為
    二萬七千元，應付職業災害補償為四十五個月，共計一百二十一萬五千元。本件
    工程於施工前被告中油公司投保雇主意外責任險，要保人及受益人為中油公司大
    林煉油廠及所屬分支單位，被保險人為要保人發包之各項營繕工程之承包商及分
    包商（即被告鉅成公司），又本件職災事故發生後，中國產物保險公司已分別給
    付被害人遺屬即原告一百萬元，依勞動基準法第五十九、六十條規定及內政部函
    釋認為雇主意外責任險得抵充職業災害補償費，被告間既屬事業單位與承包商之
    關係，應負連帶補償責任，則上開保險費不論由何家公司負擔，均得抵充之等語
    。而被告中油公司則以：本件工程施工前，被告中油公司即向中國產物保險股份
    有限公司為雇主投保雇主意外責任險，受益人為被告中油公司，而本件職災事故
    發生後，被告中油公司同意將中國產物保險公司對Ｄ３０８油槽之雇主意外責任
    險理賠之保險金，被害人各一百萬元，由被害人家屬領取，以作為對被害人之死
    亡補償，雇主即被告鉅成公司亦得以之抵充職災補償費，被告中油公司已為補償
    之金額，而保險公司所為之一百萬元保險給付實為補償而非賠償性質，又基於民
    法連帶債務之規定，連帶債務人中之一人為清償而債務消滅者，他債務人亦同免
    其責任，而上開保險給付金額顯已逾原告請求之補償金額，被告鉅成公司因被告
    中油公司之清償而免其責任，從而原告之請求並無理由等語置辯。
四、原告主張被告鉅成公司於八十八年十一月間承攬被告中油公司之「大林廠陸運組
    油槽人工清洗工作」，負責該公司大林廠編號Ｄ３０８油槽清洗工程，並簽有工
    程合約一份，於同年月二十二日中午十一時四十七分，該油槽突然發生爆炸及大
    火，導致槽頂蓋變形，油槽外表油漆脫落斑痕，且冒出濃煙等情況，並致當時負
    責清理油槽之鉅成公司作業工人即被害人李進欽、張永鑑、丁○○等人死亡。被
    害人等生前受僱於被告鉅成公司，採按日計酬方式計算工資，被告中油公司為其
    事業單位，被害人等均係因遭遇職業災害而死亡，被告鉅成公司依勞動基準法第
    五十九條第一項第四款應給付被害人李進欽之母甲○○○、張永鑑之母己○○、
    洪武賓之配偶庚○○及子女丁○○、乙○○、丙○○、戊○○等人五個月平均工
    資之喪葬費及四十個月平均工資之死亡補償，又被告中油公司為本件事業單位，
    依勞工安全衛生法第十六條規定應與被告鉅成公司負連帶補償責任。因被害人等
    係按日計酬之工人，其平均工資計算標準依行政院勞工委員會八十九年二月十六
    日台八十九勞動二字第０００五五九八號函說明認為：依勞動基準法第二條第四
    款規定計算所得金額乘以三十為其一個月之平均工資。亦即被害人等每日工資為
    九百元，乘以三十其一個月之平均工資應為二萬七千元之事實，業據提出行政院
    勞工委員會台八十九勞動二字第０００五五九八號函、高雄市政府勞資爭議調解
    委員會高市調解字第五０三－一號函及所附調解紀錄、有限公司變更登記事項卡
    各一件為證，復經本院依職權調取八十九年重訴字第五二四號卷證核閱屬實，且
    為被告所不爭執，堪信原告之主張為真實。又被告鉅成公司抗辯其於事發後分別
    向原告致贈慰問金各三萬元、喪葬費用各十萬元，之後更竭力取得被告中油公司
    同意，向中國產物保險公司請領各一百萬元之意外責任保險金，並給付職災死亡
    撫恤金七十四餘萬元不等之金額，職故被害人三人之遺屬已分別獲得一百八十餘
    萬元至二百二十九餘萬元不等之補償。被害人李進欽、張永鑑、丁○○等人均係
    臨時按日計酬之工人，日薪為一千三百元，加班費二百元，經高雄市政府勞工局
    函釋，其三人月平均工資為二萬七千元，應付職業災害補償為四十五個月，共計
    一百二十一萬五千元等語，為兩造所不爭執，是此部分事實亦堪認定。因而本件
    爭點在於中國產物保險公司基於雇主意外責任保險對於原告所為之三百萬元保險
    給付，被告鉅成、中油公司得否主張免責？玆分析論述如下：
  （一）按勞動契約係指約定勞雇關係之契約，勞動基準法第二條第六款定有明文；
        又勞動基準法就職業災害之定義，雖未明定，然參酌勞工安全衛生法第二條
        第四款對於職業災害之定義規定，係指勞工就業場所之建築物、設備、原料
        、材料、化學物品、氣體、蒸氣、粉塵等或作業活動及其他職業上原因引起
        之勞工疾病、傷害、殘廢或死亡，查被害人李進欽、張永鑑、丁○○受雇於
        被告鉅成公司擔任清理油槽工作，渠等於工作過程中油槽突然發生爆炸及大
        火，導致槽頂蓋變形，油槽外表油漆脫落斑痕，且冒出濃煙等情況，因而致
        渠等死亡，自屬因作業活動引起之死亡，係職業災害所致，為兩造所不爭執
        ，被害人之遺屬即原告自得勞動基準法第五十九條規定，請求被告鉅成公司
        給付喪葬費及死亡補償。
  （二）按勞工遭遇職業災害而死亡時，雇主除給與五個月平均工資之喪葬費外，並
        應一次給與其遺屬四十個月平均工資之死亡補償。又按日計酬之工人，其平
        均工資計算標準依勞動基準法第二條第四款規定計算所得金額乘以三十為其
        一個月之平均工資（行政院勞工委員會八十九年二月十六日台八十九勞動二
        字第０００五五九八號函說明參照）。而依勞動基準法第二條第四款規定所
        謂平均工資，謂計算事由發生日前六個月內所得工資總額除以該期間之總日
        數所得之金額。工作未滿六個月者，謂工作期間所得工資總額除以工作期間
        總日數所得之金額。工資按工作日數、時數、或論件計算者，其依上述方式
        計算之平均工資，如少於該期內工資總額除以實際工作日數所得金額百分之
        六十者，以百分之六十計。另被害人遺屬受領補償之順位，以配偶及子女為
        第一順位，如無配偶及子女者，以父母為第二順位。但如同一事故，依勞工
        保險條例或其他法令規定，已由雇主支付費用補償者，雇主得予以抵充之（
        勞動基準法第五十九條但書、第四款參照）。本件原告主張被害人李進欽、
        張永鑑、丁○○生前受僱於被告，擔任事業單位即被告中油公司大林廠編號
        Ｄ３０８油槽清洗工程之勞工，於八十八年十一月二十二日中午十一時四十
        七分，該油槽突然發生爆炸及大火，導致槽頂蓋變形，油槽外表油漆脫落斑
        痕，且冒出濃煙等情況，致被害人等人死亡，而原告甲○○○係被害人李進
        欽之母、原告己○○係被害人張永鑑之母、原告庚○○、丁○○、乙○○、
        丙○○、戊○○分別係被害人洪武賓之配偶、子女等情，已如前所述，而勞
        動基準法第五十九條職業災害補償之規定意旨，係屬法定補償責任，即雇主
        所負此項補償責任，乃基於上述法律之特別規定，屬無過失補償責任，且受
        領權人亦毋庸舉證是否有支出喪葬費之情事，此項規定與侵權行為損害賠償
        之規定不同。本件被害人等均為按日計酬之工人，原告主張依前開規定及函
        釋計算，被害人等之月平均工資均為二萬七千元（１５００＊３０＊６０％
        ＝２７０００），依此計算被告鉅成公司應給付渠等遺屬之職業災害補償均
        為一百二十一萬五千元（２７０００＊４５＝0000000），此亦為兩
        造所不爭執，堪以認定。
  （三）次按事業單位以其事業召人承攬時，其承攬人就承攬部分負本法所定雇主之
        責任，原事業單位就職業災害補償仍應與承攬人負連帶責任；又因連帶債務
        人中之一人為清償而債務消滅者，他債務人亦同免其責任，勞工安全衛生法
        第十六條及民法第二百七十四條分別定有明文可參。原告雖主張被告鉅成公
        司對被害人李進欽、洪武賓二人部分均以一萬六千五百元計算其一個月之平
        均工資，對被害人張永鑑部分則以二萬五千二百元計算其一個月之平均工資
        ，致被害人李進欽、洪武賓之遺屬所領喪葬費及死亡補償短少四十七萬二千
        二百五十元（計算式：《00000－00000》＊４５＝４７２２５０
        ）、被害人張永鑑遺屬所領短少八萬一千元（計算式：《00000－00
        000》＊４５＝８１０００），被告應連帶補償原告上開短少部分金額云
        云，惟查被告中油公司先前曾向中國產物保險公司投保雇主意外責任險，要
        保人及受益人為中油公司大林煉油廠及所屬分支單位，被保險人為要保人發
        包之各項營繕工程之承包商及分包商（即被告鉅成公司），本件職災事故發
        生後，中國產物保險公司經受益人即被告中油公司同意，已直接給付被害人
        遺屬即原告各一百萬元，由於當時兩造責任歸屬仍不明確，是原告受領保險
        公司所給付之各一百萬元保險金應為死亡補償而非損害賠償性質，原告主張
        該保險給付係損害賠償性質，容有誤會，準此，被告中油公司抗辯原告向保
        險公司所受領之保險給付數額已逾前開請求數額，故主張已生清償之效力，
        洵屬有理，又被告鉅成公司與被告中油公司為連帶債務關係，業如前述，揆
        諸首開法條規定，原告之請求因被告中油公司為清償而歸於消滅，連帶債務
        人被告鉅成公司亦同免其責任，是原告之主張，於法無據，應予駁回。
五、綜上所述，原告依勞動基準法第五十九條第四款規定及勞工安全衛生法第十六條
    之規定，請求被告分別連帶給付如訴之聲明所示之喪葬費及死亡補償，及自起訴
    狀繕本送達之翌日起至清償日止按年息百分之五計算之利息，為無理由，應予駁
    回。原告之訴既經駁回，其假執行之聲請，已失所附麗，應併予駁回。
據上論結，本件原告之訴為無理由，依民事訴訟法第七十八條，判決如主文。
中      華      民      國    九十      年      四      月      三十    日
                              臺灣高雄地方法院民事第二庭
~B審判長法官  陳明富
~B      法官  楊智守
~B      法官  鍾素鳳
右為正本係照原本作成。
如不服本判決，應於送達後廿日內，向本院提出上訴狀並表明上訴理由，如於本
判決宣示後送達前提起上訴者，應於判決送達後十日內補提上訴理由書（須附繕本）。
中      華      民      國    九十      年      四      月      三十    日
~B法院書記官  唐美玲


司法院資訊處製作；財團法人民間司法改革基金會備份。
